【裁判字號】    89,易,702
【裁判日期】    890316
【裁判案由】    
【裁判全文】
台灣台中地方法院刑事判決                          八十九年度易字第七二號
    公  訴  人  臺灣臺中地方法院檢察署檢察官
    被      告  乙○○
右列被告因竊盜案件，經檢察官提起公訴（八十九年度偵字第九八二號），本院判決
如左：
    主  文
乙○○攜帶兇器竊盜，未遂，處有期徒刑柒月，扣案手電筒及類似起子之物品各壹支
均沒收。
    事  實
一、乙○○曾因違反麻醉藥品管理條例案件，於民國八十二年一月二十四日為本院判
    處有期徒刑四月確定，而於同年二月十五日易科罰金執行完畢（不構成累犯）；
    詎其竟仍不知悔改，復基於意圖為自己不法所有之犯意，於八十八年十二月三十
    日凌晨一時三十分，持其所有之手電筒一支及客觀上對於人之生命、身體、安全
    構成威脅，具有危險性之兇器即將板手之一端磨平、磨尖之類似起子之兇器一支
    ，在台中縣大里市○○街二三三號前，以手電筒照射甲○○停放於該處之ＲＸ─
    八九０號營業大貨車（為清祥汽車貨運行所有、負責人：楊宏澤）之左側車門鎖
    ，並著手於以其所持之該類似起子之兇器撬開該車門門鎖之方式，欲竊取該車，
    適因該社區守望相助隊隊員丙○○巡邏經過該處，發覺可疑當場查獲報警處理，
    而未得逞，嗣即扣得乙○○所有供竊盜用之手電筒一支及類似起子之兇器一支。
二、案經台中縣警察局霧峰分局報請臺灣臺中地方法院檢察署檢察官偵查起訴。
    理  由
一、訊據被告乙○○否認有何竊盜犯行，並辯稱：伊並無偷車，當時伊只是在該車旁
    邊要尿尿而已，其所持之手電筒是照明之用，而起子是要修理其所有之腳踏車者
    。經查，右揭犯罪事實，業據當場查獲之證人丙○○分於警訊、偵查及本院審理
    時均證稱被告當場在該ＲＸ─八九０號營業大貨車車旁，並於偵查時證稱被告當
    時確有以所持之工具撬該車門鎖，因見證人前往查看始將工具拔出等；另於本院
    審理時復證述查獲時該ＲＸ─八九０號營業大貨車之車門有手痕，因為車子髒，
    所以用手碰觸過之痕跡可以看得清楚等情，足認證人所證被告於當時確已經著手
    於以其所持之類似起子之物品撬該營業大貨車門之事實為屬可採；另被告所持之
    類似起子之物品，經本院當庭勘驗為一將板手之一端磨平、磨細、磨扁、磨短之
    物品，其長度約略等同於一般汽車之鑰匙，其寬度、厚度亦與一般汽車鑰匙相當
    （如本院審理筆錄所鉤劃之形狀），被告所持之該物品適足用以撬車門鎖，而無
    可用於修理腳踏車，其所辯未竊車之詞，顯不可採；而該營業大貨車為清祥貨運
    行所有，由被害人甲○○使用並停放於該處，復經被害人於警訊時指陳甚詳；此
    外，並有扣案之手電筒及該類似起子之物品各一支可證，及台中縣警察局霧峰分
    局扣押物品清單一紙附卷可稽，本件事證明確，被告犯行洵堪認定。
二、按所謂兇器，其種類並無限制，凡客觀上對於人之生命、身體、安全構成威脅，
    具有危險性之兇器均屬之，且祇須行竊時攜帶此種具有危險性之兇器為已足，並
    不以攜帶之初有行兇之意圖為必要，最高法院七十九年台上字第五二五三號判例
    可資參照；被告乙○○於行竊之時所攜帶使用之該類似起子之物品，為板手所磨
    製者，金屬材質，並一端形狀尖細，自係足以殺傷人之生命、身體之器械，顯為
    具有危險性之兇器。核被告所為係犯刑法第三百二十一條第一項第三款攜帶兇器
    竊盜未遂罪；被告已著手於竊盜犯罪行為之實行而不遂，為未遂犯，爰依刑法第
    二十六條規定減輕其刑。並起訴書論罪法條記載被告另犯刑法第三百二十條第二
    項之罪，顯為誤載，應予更正，附予敘明。爰審酌被告犯罪之動機、目的、手段
    ，有施用毒品前科之品行（詳見臺灣台中地方法院檢察署刑案資料查註紀錄表及
    本院被告全國前案紀錄表），及本件犯罪之情節，並犯罪後之態度等一切情狀，
    量處如主文所示之刑，以示懲儆。末查，扣案手電筒及該類似起子之物品各一支
    ，雖被告辯稱類似起子之物品非其所有，並非供竊盜之用；然查被告確係以該手
    電筒及類似起子之物品用以行竊，已如前述，且被告於偵查中已自承該類似起子
    之物品為其所有（見偵查卷第三十二頁背面），足認其所辯不可採；該手電筒及
    類似起子之物品均為被告所有，並供犯本件竊盜罪所用之物，應併依刑法第三十
    八條第一項第二款諭知沒收。
據上論斷，應依刑事訴訟法第二百九十九條第一項前段，刑法第三百二十一條第一項
第三款、第二十六條前段、第三十八條第一項第二款，判決如主文。
中      華      民      國      八十九      年      三    月    十六    日
                                      臺灣臺中地方法院刑事第六庭
                                          法  官  林  源  森
右正本證明與原本無異。
如不服本判決，應於送達後十日內向本院提出上訴狀（須附繕本），上訴於台灣高等
法院台中分院。
                                          書記官
中      華      民      國      八十九      年      三    月    十六    日
附錄本案論罪科刑法條全文：
刑法第三百二十一條
犯竊盜罪而有左列情形之一者，處六月以上五年以下有期徒刑：
一、於夜間侵入住宅或有人居住之建築物、船艦，或隱匿其內而犯之者。
二、毀越門扇、牆垣或其他安全設備而犯之者。
三、攜帶兇器而犯之者。
四、結夥三人以上而犯之者。
五、乘火災、水災或其他災害之際而犯之者。
六、在車站或埠頭而犯之者。
前項之未遂犯罰之。


司法院資訊處製作；財團法人民間司法改革基金會備份。
